# 请教陈版主，关于集团内部人员薪酬资本化

提问人：daniellu 时间：2022-08-02 10:24:03
陈版主好
现有母公司部分人员为下属全资子公司提供服务，该子公司为一在建项目。就这部分人员薪酬，拟通过母、子公司之间的开票结算 并计入子公司在建工程，请问，合并报表时，这部分资本化薪酬是否任可体现在在建工程里？
盼复
感谢！

回答人：chenyiwei
理论上，如确有证据表明部分人员在此期间内确实是专门为该工程项目直接提供服务，其所提供的服务是该工程项目达到预定可使用状态所不可或缺的，则可以将其直接归属于使该在建工程达到预定可使用状态的人工成本资本化计入在建工程成本。这一点在该工程所在的子公司和集团合并报表层面均适用。但在集团合并报表中需抵销内部交易损益，仅把直接相关的成本予以资本化。